# 煤矿煤矸石租赁用地摊销

提问人：叨 2022 时间：2022-07-07 20:16:48
2014 年，某矿与村委会签订土地租赁合同，合同期限 50 年，用于煤矸石堆放，租金已全额支付，账面按合同期限摊销， 2020 年该用地被认定为临时用地（临时用地一般期限为 2 年，最长期限为 5 年），该煤矿未取得临时用地审批，被罚款 400 万元，且这部分租地再过 2 年煤矸石就会堆满，未摊销完的土地租金该如何摊销？是按煤矸石堆满的预计年限摊销，还是按临时用地年限摊销？如果该租地在堆满煤矸石后还有其他用途，又该如何摊销？

回答人：chenyiwei
此处无形资产（或者长期待摊费用、租赁使用权资产）的摊销年限是预计受益年限。建议考虑：
1 、根据目前的使用情况，预计多久会被堆满；
2 、堆满之后，对该土地还有无其他后续用途（即该土地将以其他方式为本企业带来经济利益流入）；
3 、已堆放的煤矸石后续将如何处理。

提问人：叨 2022 时间：2022-07-10 17:34:23
根据目前情况预计2-3年内会堆满；堆满之后公司管理层对土地其他用途尚不明确；根据集团内其他煤矿情况，当地政府基于对环境保护的要求，可能会要求堆满的煤矸石按政府的要求集中堆放或处理，空出的土地就可以重复使用，但目前政府还未提出相关要求，其次该煤矿正在建设煤电厂，预计建成时间不确定，建成后煤电厂可以消化煤矸石。

回答人：chenyiwei
建议考虑后续对煤矸石的利用有无确定、可行的计划，从而该土地作为堆场可以重复利用。如果堆满后可以重复利用的，则按剩余租赁年限摊销；反之只能按剩余的可堆满年限摊销。